【裁判字號】    95,易,656
【裁判日期】    950817
【裁判案由】    竊盜
【裁判全文】
臺灣桃園地方法院刑事判決              95年度易字第656號
公  訴  人  臺灣桃園地方法院檢察署檢察官
被      告  戊○○
            甲○○
            乙○○
            丁○○
上列被告等因竊盜案件，經檢察官提起公訴（95年度偵字第7104
號），本院判決如下：
    主  文
戊○○共同攜帶兇器，踰越牆垣、安全設備，於夜間侵入有人居
住之建築物竊盜，累犯，處有期徒刑玖月。扣案手套貳雙均沒收
。
甲○○共同攜帶兇器，踰越牆垣、安全設備，於夜間侵入有人居
住之建築物竊盜，處有期徒刑柒月。扣案手套貳雙均沒收。
乙○○、丁○○共同攜帶兇器，踰越牆垣、安全設備，於夜間侵
入有人居住之建築物竊盜，各處有期徒刑陸月，如易科罰金，均
以銀元佰元即新臺幣玖佰元折算壹日。扣案手套貳雙均沒收。
    事  實
一、戊○○０００００００００００００００００００００００
    ００００００００００００００００００００００００００
    ００００００００００００００００００００００００００
    ０００００００００００００００００００００００因(3)侵
    占案件經臺灣高雄地方法院以92年度簡字第5222號判處有期
    徒刑3 月確定，０００００００００００００００００００
    ００００００００００００００００００００００００００
    ０００００００００００００００００００。詎戊○○不知
    悛悔，竟於95年3 月19日晚間9 時許，基於意圖為自己不法
    所有之犯意，與甲○○、乙○○、丁○○基於共同之竊盜犯
    意聯絡，謀議由甲○○、戊○○進入誌偉實業股份公司行竊
    ，乙○○則負責駕車與丁○○一同在附近（非現場）等待接
    應，謀議既定，即共同攜帶客觀上足以危害人生命、身體可
    供兇器使用之鋸子1 支，由乙○○駕駛其所有車牌號碼0000
    －00號自用小客車搭載甲○○、戊○○、丁○○前往桃園縣
    ００鎮００里7 鄰7 之3 號誌偉實業股份公司外伺機行竊，
    迨同日晚間23時許，戊○○、甲○○戴上其所有之手套，由
    甲○○持前開鋸子，2 人先踰越誌偉實業股份公司鐵皮搭建
    廠房旁之圍牆，自該廠房1 樓窗戶入內，侵入該有人看守之
    建築物後，進入廠房2 樓，由甲○○以前開鋸子將該處變電
    箱內之電纜線鋸斷，戊○○則負責將電纜線拉取出來，而共
    同竊取誌偉實業股份公司所有電纜線530 條（每條長度約1.
    7 公尺，合計總重2332公斤，價值約新臺幣－以下同－65萬
    元），得手後並將竊得之電纜線自窗外丟置1 樓圍牆外，伺
    機運走，甲○○、戊○○再依原路徑踰越牆外，等候庚○○
    等人前來接應搭載之際，為誌偉實業股份公司員工丙○○、
    己○○發現，甲○○、戊○○旋即衝上前來接應由庚○○駕
    駛上開之車輛（內載丁○○），惟未及將等所竊得之電纜線
    搬運上車即逃離而去。嗣於翌日（即3 月20日）凌晨6 時30
    分許，為警據報在誌偉實業股份公司旁產業道路上查獲，並
    逮捕甲○○、戊○○、乙○○、丁○○等4 人，在上開車輛
    內扣得不知情之甲○○之父所有前開供犯罪所用之鋸子1 把
    及甲○○與戊○○所有供犯罪所用之手套2 雙，始悉上情。
二、案經誌偉實業股份公司訴由桃園縣政府警察局楊梅分局報請
    臺灣桃園地方法院檢察署檢察官偵查起訴。
    理  由
一、按被告以外之人於審判外之陳述，雖不符刑事訴訟法第159
    條之1 至第159 條之4 之規定，而經當事人於審判程序同意
    作為證據，法院審酌該言詞陳述或書面陳述作成時之情況，
    認為適當者，亦得為證據。當事人、代理人或辯護人於法院
    調查證據時，知有第159 條第1 項不得為證據之情形，而未
    於言詞辯論終結前聲明異議者，視為有前項之同意，刑事訴
    訟法第159 條之5 定有明文。本件證人丙○○、己○○等人
    於警詢所為之證述，雖不符合刑事訴訟法第159 條之1 到第
    159 之4 之傳聞例外規定，惟對於上開證人之警詢筆錄，被
    告4 人於本院準備程序時表明並無意見，且於本院調查證據
    時，均未於言詞辯論終結前聲明異議，本院審酌該言詞陳述
    或書面陳述作成時之情況，上開證人之警詢筆錄僅係陳述目
    擊經過，自具任意性，應認為適當，依前開規定，其等於警
    詢所為之指述，自得採為證據，合先敘明。
二、就被告甲○○部分：
    上開犯罪事實，迭據被告甲○○於警詢、偵查及本院審理坦
    承不諱（參見臺灣桃園地方法院檢察署95年度偵字第7104號
    偵查卷第23至27、92、93、131 、132 、150 頁，本院95年
    度易字第656 號卷第55、85頁，本院95年度聲羈字第247 號
    卷第17頁），核與證人己○○於本院審理時經交互詰問具結
    證述之情節、及其與證人丙○○於警詢、檢察官訊問時具結
    證述目擊案發經過之情形相符（參見臺灣桃園地方法院檢察
    署95年度偵字第7104號偵查卷第55至58、119 頁，本院卷第
    73至78頁），並有證人即共犯戊○○於警詢中證述：「我和
    甲○○共同提議要去偷電纜線，由乙○○和丁○○幫我們把
    風的，但乙○○和丁○○並未在現場，後來因為被誌偉實業
    股份公司的員工發現，才由乙○○駕車搭載我、甲○○和丁○○逃離現場」等語（臺灣桃園地方法院檢察署95年度偵字
    第7104號偵查卷第14頁）；證人乙○○於警詢中證述：「我
    知道要去偷電纜線，共犯有甲○○、戊○○、丁○○，我是
    擔任接送和把風的工作，因為被誌偉實業股份有限公司發現
    ，所以我開車載甲○○、丁○○逃離現場」等語明確可稽（
    參見臺灣桃園地方法院檢察署95年度偵字第7104號偵查卷第
    32頁，證人戊○○、乙○○上開於警詢所為之證述，雖不符
    合刑事訴訟法第159 條之1 到第159 之4 之傳聞例外規定，
    惟對於上開證人之警詢筆錄，被告甲○○於本院準備程序時
    表明並無意見，且於本院調查證據時，亦未於言詞辯論終結
    前聲明異議，本院審酌該言詞陳述或書面陳述作成時之情況
    ，認為適當，依前開規定，其等於警詢所為之指述，自得採
    為證據）；及贓證物品認領保管收據1 紙、車籍作業系統查
    詢認可資料1 紙、電纜線及遭竊地點現場現片8 紙、扣案鋸
    子1 支、手套2 雙足資佐證（臺灣桃園地方法院檢察署95年
    度偵字第7104號偵查卷第44、47、49、54頁），足見被告甲○○上開之自白，核與事實相符，自堪採信，本件被告甲○○竊盜犯行，事證明確，應予依法論科。
三、就被告戊○○部分：
    訊據被告戊○○矢口否認上開竊盜犯行，辯稱：我只是恰好
    在誌偉實業股份公司外面徘徊，並未入內行竊云云。然查：
  (一)被告戊○○於95年3 月20日案發之初於警詢中供承：「我和
    甲○○共同提議要去偷電纜線，由乙○○和丁○○幫我們把
    風的，但乙○○和丁○○並未在現場，後來因為被誌偉實業
    股份公司的員工發現，才由乙○○駕車搭載我、甲○○和丁○○逃離現場」等語（臺灣桃園地方法院檢察署95年度偵字
    第7104號偵查卷第14頁）；於同日檢察官訊問時復供承：「
    95年3 月20日凌晨6 時30分許，我到誌偉實業股份公司以鋸
    子竊取電纜線而被查獲，我和甲○○是以手套、鋸子為行竊
    工具」等語（臺灣桃園地方法院檢察署95年度偵字第7104號
    偵查卷第92頁）；於翌日（即95年3 月21日）本院訊問時再
    度供承：「我承認去楊梅誌偉實業股份公司偷電纜線，我們
    是用鋸子偷」等語（本院95年度聲羈字第247 號卷第15頁）
    ；於95年4 月3 日檢察官訊問時再次供承：「我和甲○○從
    誌偉實業股份公司的圍牆爬入，再從鐵皮屋的窗戶爬入，然
    後用鋸子鋸斷電纜線，我叫乙○○、丁○○在車上等，我和
    甲○○去拿電線，後來發現情形不對，我就打電話給丁○○
    ，要他們來接我們」等語（臺灣桃園地方法院檢察署95年度
    偵字第7104號偵查卷第120 頁），觀諸被告戊○○上開供述
    之內容，除一再坦認本件竊盜犯行外，並對於自己行竊方式
    、過程、與共犯之間分工、所用工具等具體情節，均屬一致
    ，其上開所述，極為可信。至被告戊○○雖於本院審理時辯
    稱：「我之前在地檢署承認我有行竊這件事，是因為警察告
    訴我這樣比較容易獲得交保」云云，然查被告戊○○前因０
    ０、侵占等犯罪多次出入監所，此有臺灣高等法院被告前案
    紀錄表可按，其對於犯罪偵審程序、自白之意義，即非毫無
    知悉，是其應知悉犯罪嫌疑越重大則遭羈押之可能越高，如
    係受冤誤，豈有虛構自己犯罪而受羈押之理。再者，除上開
    辯詞之外，被告戊○○迄未提出其於警詢、偵查、本院訊問
    時迭次所為之自白有何出於強暴、脅迫或不正方法之具體情
    節，亦無法提出任何證據可以證明其所言非出於任意性。況
    被告戊○○於95年3 月20日經本院裁定羈押後，迄至95年4
    月3 日檢察官偵訊中，猶坦認本件竊盜犯行，已如前述，則
    被告戊○○既知其已遭羈押，如欲脫免刑責，當應極力排除
    其犯罪嫌疑以遠囹圄，豈有任意坦認竊盜犯行而自陷刑責之
    理？是被告戊○○前開自白乃具有任意性，洵屬灼然，其所
    辯要為臨訟卸責之詞，亦非可採。
  (二)而證人即共同正犯甲○○於偵查中具結證稱：「95年3 月19
    日晚上6 、7 點，我和戊○○開乙○○的車，先到誌偉實業
    股份公司，我們翻越圍牆，再爬窗戶入內，看哪裡有電纜線
    之後，然後就出去打電話給乙○○，戊○○則打電話給丁○○，約8 、9 點，我們開車回去楊梅住處載乙○○、丁○○
    他們，然後由載乙○○、丁○○開車載我們到工廠附近，我
    和戊○○進入誌偉實業股份公司工廠拆電纜線，乙○○、丁○○則在車上等，我叫他們在車上把風，由我和戊○○進入
    工廠偷剪電纜線，我和戊○○就各戴1 副手套爬進去，我用
    鋸子把電纜線剪斷，戊○○負責拉電纜線」等語（臺灣桃園
    地方法院檢察署95年度偵字第7104號偵查卷第131 、132 頁
    ），證人甲○○就其如何與戊○○共同行竊之相關細節，均
    能詳細證述，而證人甲○○與被告戊○○間，非但並無嫌隙
    ，猶係同居一處之友人（均在桃園縣楊梅鎮○○街347 巷1
    弄18號），交誼匪淺，證人甲○○固係共同涉犯此案，惟其
    就自身犯行均已坦認不諱，對於本案自無任何推諉刑責之動
    機，又經具結，豈有故意虛詞構陷被告戊○○之理，是證人
    甲○○之證述，應屬真實，自可憑信。
  (三)又證人即誌偉實業股份公司員工己○○於本院審理時具結證
    稱：「95年3 月19日當天我上大夜班，丙○○則負責晚上在
    公司巡視、留守，翌日（即95年3 月20日）凌晨2 、3 點時
    ，先是丙○○發現有人從公司1 樓進到2 樓，便叫我和他一
    起到2 樓去查看，我們去查看時，沒有發覺異狀，所以我又
    回到5 樓去工作，到了凌晨3 、4 點時，丙○○跑來跟我說
    他發現有人從公司圍牆爬出去，我們就到公司1 樓去查看，
    從圍牆內看到有2 個人站在公司圍牆外的田裡面，圍牆外就
    是田不是柏油路，而那2 個人是站在一起的，其中有一個男
    的手上還拿著1 把鋸子，身旁有一堆電纜線，我們就問他們
    在這邊做什麼，他們還跟我們說沒有，可是丙○○去報警時
    ，就有1 輛箱型車正從遠處沿著田邊的柏油路開過來，那兩
    個人就很快的衝上那台箱型車，車子立刻開走，很快，沒有
    帶走他們身旁的那堆電纜線。後來我們去檢視那堆電纜線，
    發現那堆電纜線是我們公司的，才知道我們公司工廠內有被
    剪斷電纜線」等語（參見本院卷第73至78頁）；證人丙○○
    於偵查中具結證稱：「我發現有人從窗戶爬進廠房內，我就
    和己○○去巡視，沒有看到什麼，但是發覺窗戶旁有公司的
    銅線已經被剪去一段，所以我就繼續巡視，後來我發覺地上
    有一大堆公司被剪斷的銅線，我就大喊你們在做什麼，他們
    就從草叢裡衝出去，我可以確定甲○○、戊○○就是進入我
    們工廠行竊的人」等語（參見臺灣桃園地方法院檢察署95年
    度偵字第7104號偵查卷第119 頁），證人丙○○、己○○上
    開所述，互核一致，且均與其等於警詢中證述誌偉實業股份
    公司遭竊情節前後大致相符（參見臺灣桃園地方法院檢察署
    95年度偵字第7104號偵查卷第55至58頁），其等與被告戊○○素無嫌隙，又經具結，自無甘冒偽證刑責而任意虛詞誣陷
    被告戊○○之理，其所述自屬可信。
  (四)被告戊○○雖辯稱：我只是剛好在那邊徘徊，我並沒有進入
    誌偉實業股份公司行竊云云，然其所辯已與前開自白及證人
    甲○○、己○○、丙○○所證不符，已難可採。且觀諸證人
    己○○於本院審理時當庭繪製之現場平面圖，被告戊○○遭
    證人發現當時係處立在該公司圍牆外之田內，非供人徘徊散
    步或行走往來之隱蔽處，參以當時為凌晨4 點，亦非屬正常
    活動時間，其身旁復置有一堆該公司當天遭竊之電纜線，顯
    然被告戊○○出現該處之原因，與該批遭竊取電纜線有關，
    而非單純徘徊或行經該處而已，被告戊○○所辯，核與常情
    及前開事證相悖，要非可採。
  (五)此外，復有贓證物品認領保管收據1 紙、車籍作業系統查詢
    認可資料1 紙、電纜線及遭竊地點現場現片8 紙、扣案鋸子
    1 支、手套2 雙足資佐證（臺灣桃園地方法院檢察署95年度
    偵字第7104號偵查卷第44、47、49、54頁）可證，足認被告
    戊○○上開具有任意性之自白核與事實相符，其嗣後所為前
    開辯解，顯屬卸責飾詞，要非可採。綜此，本件被告戊○○
    之竊盜犯行，已堪認定，事證明確，應予依法論科。
四、就被告乙○○、丁○○部分：
    訊據被告乙○○、丁○○矢口否認有何竊盜犯行，被告乙○○辯稱：當天我開車送甲○○、戊○○他們去楊梅台一線縱
    貫路上的ABC 釣蝦場，但因為釣蝦場沒有營業，我就掉頭回
    去就在路上看到甲○○、戊○○他們，我並沒有和甲○○、
    戊○○他們去偷電纜線云云；被告丁○○辯稱：我當天和乙○○一起送甲○○、戊○○他們去釣蝦場後我們就回家，等
    到快天亮時，甲○○、戊○○還沒有回來，我就和乙○○開
    車去找他們，就沿路慢慢找到他們，我並沒有去誌偉實業股
    份有限公司偷電纜線云云（見本院卷第55頁）。經查：
  (一)被告乙○○於案發之初警詢中供稱：「我知道要去偷電纜線
    ，共犯有甲○○、戊○○、丁○○，我是擔任接送和把風的
    工作，因為被誌偉實業股份有限公司發現，所以我開車載甲○○、丁○○逃離現場」等語（參見臺灣桃園地方法院檢察
    署95年度偵字第7104號偵查卷第32、33頁），已明確坦認本
    件竊盜犯行在卷。被告乙○○雖於本院審理時辯稱：「因為
    誌偉實業股份有限公司員工在警局威脅我，他們說如果我不
    承認的話，我弟弟甲○○出來後他們會把他打到斷手斷腳，
    他們也會請黑道的人到我女兒的學校」云云，然被告乙○○
    於警詢、檢察官歷次訊問乃迄本院準備程序時，均未提出前
    開抗辯，其所辯究否屬實，已堪置疑。且被告乙○○迄未能
    指出誌偉實業股份有限公司員工究係何人，而該人又如何能
    知其女兒之年籍資料或知其女兒之就讀學校，亦無法想像。
    況該處乃警察局，係警察執行公權力之處所，被告如恐受侵
    害，自可當場報警處理，實難認其警詢供述之任意性受何影
    響，其上開所辯亦非可採。
  (二)而證人即共同正犯甲○○於偵查中具結證稱：「95年3 月19
    日那天晚上6 、7 點，我和戊○○開乙○○的車，先到誌偉
    實業股份公司，我們翻越圍牆，再爬窗戶入內，看哪裡有電
    纜線之後，然後就出去打電話給乙○○，戊○○則打電話給
    丁○○，約8 、9 點，我們開車回去楊梅住處載乙○○、丁○○他們，然後由載乙○○、丁○○開車載我們到工廠附近
    ，我和戊○○進入誌偉實業股份公司工廠拆電纜線，乙○○
    、丁○○則在車上等，我叫他們在車上把風，由我和戊○○
    進入工廠偷剪電纜線，我和戊○○就各戴1 副手套爬進去，
    我用鋸子把電纜線剪斷，戊○○負責拉電纜線。我要去工廠
    偷電纜線這件事，我的確有跟乙○○、丁○○他們說，我和
    戊○○進去工廠裡面偷電纜線，乙○○、丁○○他們在外把
    風」等語（臺灣桃園地方法院檢察署95年度偵字第7104號偵
    查卷第131 、132 頁），證人甲○○就其如何與被告乙○○
    、丁○○共同行竊之相關細節，均能詳細證述，而證人甲○○與被告乙○○甚且乃姊弟至親，其與被告丁○○間，非但
    並無嫌隙，猶係同居一處（均在桃園縣楊梅鎮○○街347 巷
    1 弄18號）之友人，關係匪淺，證人甲○○固係共同涉犯此
    案，惟證人甲○○就其自身犯行均已坦認不諱，對於本案自
    無任何推諉刑責之動機，又經具結，豈有甘冒偽證刑責而故
    意虛詞構陷其姊被告乙○○、友人即被告丁○○之理，是證
    人甲○○之證述，應屬真實，自可憑信。
  (三)又證人即誌偉實業股份公司員工己○○於本院審理時具結證
    稱：「當時那兩個人站在圍牆外的田裡，其中有一個男的手
    上還拿著1 把鋸子，身旁有一堆電纜線，我們就問他們在這
    邊做什麼，他們還跟我們說沒有，可是丙○○去報警時，就
    有一輛箱型車正從遠處沿著田邊的柏油路開過來，那兩個人
    就很快的衝上那台箱型車，車子立刻開走，很快，沒有帶走
    他們身旁的那堆電纜線。後來我們去檢視那堆電纜線，發現
    那堆電纜線是我們公司的，才知道我們公司工廠內有被剪斷
    電纜線」等語（參見本院卷第73至78頁），已如前述，其與
    被告乙○○、丁○○並無舊怨，且經具結，其所證自亦可採
    。
  (四)被告乙○○、丁○○雖辯稱僅剛好在路上找到甲○○、戊○○2 人，並無參與本件行竊犯行云云。然其等所辯，與前開
    自白（就被告乙○○部分）及證人甲○○、己○○所述不符
    ，已難可採。其中，證人甲○○證稱：「95年3 月19日晚上
    6 、7 點，我和戊○○開乙○○的車，先到誌偉實業股份公
    司，我們翻越圍牆，再爬窗戶入內，看哪裡有電纜線之後，
    然後就出去打電話給乙○○，戊○○則打電話給丁○○，約
    8 、9 點，我們開車回去楊梅住處載乙○○、丁○○他們，
    然後由載乙○○、丁○○開車載我們到工廠附近，我和戊○○進入誌偉實業股份公司工廠拆電纜線，乙○○、丁○○則
    在車上等，我叫他們在車上把風，由我和戊○○進入工廠偷
    剪電纜線」等語，可見甲○○、戊○○勘查完行竊之地點後
    ，猶打電話告知乙○○、丁○○，且返回住處與乙○○、丁○○一同再行前來，被告乙○○、丁○○顯然對行竊之舉知
    悉甚明，且決意參與。又參諸被告甲○○、戊○○當場竊得
    之電纜線總量有530 條，每條長度約1.7 公尺，合計總重23
    32公斤等情，有卷附之贓物領據在卷可稽，則倘非預備有相
    當容量之運送工具，焉能將此鉅量電纜線運離該處，由此可
    見被告乙○○駕駛上開箱型車，非僅單純載運甲○○、戊○○而已。況以被告乙○○駕車到達之時間、地點，恰在甲○○、戊○○隱身行竊之誌偉實業股份公司圍牆外田邊之柏油
    路，且恰能接應甲○○、戊○○逃離，未生絲毫差疵，自此
    以觀，果被告乙○○非有意前來接應，豈能如此恰好？再者
    ，甲○○、戊○○抵達誌偉實業股份有限公司係在95年3 月
    19日晚上，而被告乙○○前來接應則為翌日凌晨4 時許，果
    如被告乙○○所述該釣蝦場「沒有營業」而回頭來搭載甲○○、戊○○2 人，亦不致拖延數小時之久，況乙○○搭載甲○○、戊○○亦非在所稱之釣蝦場前，而是在誌偉實業股份
    有限公司周圍附近之柏油路上，由此益徵被告乙○○、丁○○上開所辯，顯屬虛構，要不可採。
  (五)此外，復有贓證物品認領保管收據1 紙、車籍作業系統查詢
    認可資料1 紙、電纜線及遭竊地點現場現片8 紙、扣案鋸子
    1 支、手套2 雙足資佐證（臺灣桃園地方法院檢察署95年度
    偵字第7104號偵查卷第44、47、49、54頁），綜上，被告乙○○、丁○○之竊盜犯行，事證明確，應予依法論科。
五、按竊盜罪既遂與未遂之區別，應以所竊之物已否移入自己權
    力支配之下為標準。若已將他人財物移歸自己所持，即應成
    立竊盜既遂罪。至其後將已竊得之物遺棄逃逸，仍無妨於該
    罪之成立，最高法院17年上字第509 號著有判例可資參照，
    本件被告甲○○、戊○○、乙○○、丁○○將竊得之電纜線
    放置於圍牆邊，因行竊失風棄贓潛逃，揆諸前開最高法院見
    解，其竊盜犯行仍屬既遂，附此敘明。
六、次按94年2 月2 日修正公布、95年7 月1 日施行生效之刑法
    （以下簡稱新法）第2 條第1 項規定：「行為後法律有變更
    者，是用行為時之法律。但行為後之法律有利於行為人者，
    是用罪有利於行為人之法律」，係規範行為後法律變更所生
    新舊法之比較適用之準據法，於新法施行後，應適用新法第
    2 條第1 項之規定為「從舊從輕」之比較（最高法院95年度
    第8 次刑事庭會議決議意旨參照）。查被告行為後，刑法關
    於累犯（刑法第47條）、易科罰金之折算標準（刑法第41條
    第1 項前段）等規定，業於94年2 月2 日修正公布，於95年
    7 月1 日生效，其修正前、後之規定：(一)刑法第28條共犯之
    規定於94年2 月2 日修正公布，並於95年7 月1 日施行，修
    正前刑法第28條規定：「2 人以上共同實施犯罪之行為者，
    皆為正犯。」修正後刑法第28 條 規定：「2 人以上共同實
    行犯罪之行為者，皆為正犯。」修正後刑法將原來共同正犯
    之共同「實施」犯罪，改為「實行」犯罪，排除完全未參與
    犯罪相關行為之「實行」的「陰謀共同正犯」及「預備共同
    正犯」，此屬行為可罰性要件之變更，亦屬法律變更。(二)依
    修正前刑法第47條規定：「受有期徒刑之執行完畢，或受無
    期徒刑或有期徒刑一部之執行而赦免後，5 年以內再犯有期
    徒刑以上之罪者，為累犯，加重本刑至二分之一。」，而修
    正後刑法第47條規定：「受徒刑之執行完畢，或一部之執行
    而赦免後，5 年以內故意再犯有期徒刑以上之罪者，為累犯
    ，加重本刑至二分之一。」，則依修正前刑法第47條規定，
    不論後所犯罪係因故意或過失所犯，只要是有期徒刑以上之
    罪者，即可構成累犯，而依修正後之規定，後所犯罪則限於
    因故意再犯有期徒刑以上之罪者。(三)依修正前之刑法第41條
    第1 項前段規定：「犯最重本刑為5 年以下有期徒刑以下之
    刑之罪，而受6 個月以下有期徒刑或拘役之宣告，因身體、
    教育、職業、家庭之關係或其他正當事由，執行顯有困難者
    ，得以1 元以上3 元以下折算1 日，易科罰金。」，依修正
    前罰金罰緩提高標準條例第2 條前段規定（已於95年5 月17
    日配合修正刪除）提高原定數額100 倍後，係以銀元300 元
    即新臺幣900 元折算1 日為其易科罰金之折算標準；而修正
    後之刑法第41條第1 項前段規定：「犯最重本刑為5 年以下
    有期徒刑以下之刑之罪，而受6 個月以下有期徒刑或拘役之
    宣告者，得以新臺幣1000元、2000元或3000元折算1 日，易
    科罰金。」，則依修正後之刑法第41條第1 項前段規定，係
    以新臺幣1000元、2000元或3000元折算1 日為其易科罰金之
    折算標準。(四)綜上所述，就被告甲○○之罪刑部分，本件依
    修正前後刑法之規定均構成共同正犯，須就其共同犯意聯絡
    所及之全部犯行加以負責；就被告戊○○之罪刑部分，本件
    犯行依修正前、後刑法之規定，均構成共同正犯、累犯；就
    被告乙○○、丁○○部分，亦均構成共同正犯，惟依修正前
    之規定，如易科罰金，係以新臺幣900 元折算1 日，修正後
    之規定則係以新臺幣1,000 元、2,000 元、3,000 元折算1
    日，綜合上開修正前、後全部罪刑結果而為比較，就甲○○
    、戊○○、乙○○、丁○○之犯行分別比較結果，修正後之
    規定並無較有利於行為人，依刑法第2 條第1 項前段之規定
    ，上開被告部分各應一體適用修正前刑法之規定。至於沒收
    乃屬從刑，基於主從不可分之原則，從刑乃附屬於主刑，參
    諸最高法院95年度第8 次刑事庭會議決議之意旨，從刑應依
    主刑所適用之法律，並無比較新舊法之適用，故本件關於沒
    收供犯罪所用之物之規定，應一體適用修正前刑法第38條第
    1 項第1 款之規定。
七、按攜帶兇器竊盜，祇須行竊時攜帶具有危險性之兇器為已足
    ，並不以攜帶之初有行兇之意圖為必要；又「無論上訴人等
    主觀上是否旨在行兇抑僅便利行竊，然在客觀上顯具有行兇
    之危險性，自屬兇器之一種，其攜帶而犯竊盜罪，應成立刑
    法第321條第1項第3 款之攜帶兇器竊盜罪」（參照最高法院
    62年度台上字第2489號、70年度台上字第1613號判例意旨）
    。本件被告推由被告甲○○持以行竊之鋸子1 支，為金屬製
    品，質地堅硬銳利，持之擊刺、揮砍，足以對人之生命、身
    體構成威脅，自堪認為兇器之一種。再按，刑法第321 條第
    1 項第2 款所謂「安全設備」，指門扇牆垣以外，依通常觀
    念足認防盜之一切設備而言，窗戶具有防盜之作用，但與牆
    垣係用土磚作成之性質不同，自應認為係門扇牆垣以外之「
    安全設備」。又毀越門扇而入室行竊，其越入行為即屬侵入
    住宅，已結合於所犯加重竊盜之罪質中，無更行構成侵入住
    宅罪之理，最高法院27年上字第1887號著有判例可資參照。
    核被告甲○○、戊○○、乙○○、丁○○所為，係犯刑法第
    321 條第1 項第1 款、第2 款、第3 款之加重竊盜罪。被告
    甲○○、戊○○、乙○○、丁○○間，有犯意聯絡及行為分
    擔，為共同正犯。又被告戊○○有事實欄所載之犯罪前科與
    執行紀錄，此有臺灣高等法院被告全國前案紀錄表在卷可按
    ，其於5 年以內再犯本件有期徒刑之罪，為累犯，應依修正
    前刑法第47條之規定加重其刑。爰審酌被告戊○○曾有侵占
    、００００前科素行，被告甲○○、戊○○、乙○○、丁○○等人因缺錢花用而竊取他人之物之犯罪動機與目的、竊得
    財物之價值、造成被害人損害之程度，被告甲○○坦認犯行
    被告戊○○、乙○○、丁○○於本院審理時仍否認犯行之犯
    罪後態度，被告甲○○、戊○○負責下手行竊、被告乙○○
    、丁○○負責接應之犯罪分工等一切情狀，量處如主文所示
    之刑，並就被告乙○○、丁○○部分，依修正前刑法第41條
    第1 項前段之規定，諭知如易科罰金之折算標準，以示懲儆
    。又扣案供被告犯罪所用之手套2 雙，為被告甲○○、戊○○所有之物，應依修正前刑法第38條第1 項第2 款之規定沒
    收。至扣案之鋸子1 支，為不知情之被告甲○○父親所有之
    物，非屬被告所有，及扣案之無線電耳機、無線電套袋、無
    線機等物，被告均否認供其本件犯罪所用，卷內復無證據證
    明與本案有何關連，暨被告戊○○查獲當時所穿之雨鞋1 雙
    ，為平日供穿著所用之物（猶如衣服），亦非直接供犯罪所
    用，且未扣案，無證據證明其現尚存在，為免將來沒收之困
    擾，爰均不另為收之宣告。
據上論斷，應依刑事訴訟法第299 條第1 項前段，修正後刑法第
2 條係1 項前段，修正前刑法第28條、第321 條第1 項第1 款、
第2 款、第3 款、第47條、第41條第1 項前段、第38條第1 項第
2款 ，判決如主文。
本案經檢察官嵇珮晶到庭執行職務
中    華    民    國    95    年    8    月    17    日
                  刑事第九庭  審判長法  官 何燕蓉
                                    法  官 張明儀
                                    法  官 蘇琬能
以上正本證明與原本無異。
如不服本判決，應於判決送達後10日內向本院提出上訴狀（應附
繕本），上訴於臺灣高等法院。
                                    書記官  邱飛鳴
中    華    民    國    95    年    8     月    18    日

司法院資訊處製作；財團法人民間司法改革基金會備份。
